最　高　行　政　法　院　裁　定
                                     100年度裁字第2054號
上  訴  人  王志賢
被 上訴 人  彰化縣政府
代  表  人  卓伯源
上列當事人間收回被徵收土地事件，上訴人對於中華民國100年5
月19日臺中高等行政法院100年度訴字第14號判決，提起上訴，
本院裁定如下：
    主  文
上訴駁回。
上訴審訴訟費用由上訴人負擔。
    理  由
一、按對於高等行政法院判決之上訴，非以其違背法令為理由，
    不得為之，行政訴訟法第242條定有明文。依同法第243條第
    1項規定，判決不適用法規或適用不當者，為違背法令；而
    判決有同條第2項所列各款情形之一者，為當然違背法令。
    是當事人對於高等行政法院判決上訴，如依行政訴訟法第24
    3條第1項規定，以高等行政法院判決有不適用法規或適用不
    當為理由時，其上訴狀或理由書應有具體之指摘，並揭示該
    法規之條項或其內容；若係成文法以外之法則，應揭示該法
    則之旨趣；倘為司法院解釋或本院之判例，則應揭示該判解
    之字號或其內容。如以行政訴訟法第243條第2項所列各款情
    形為理由時，其上訴狀或理由書，應揭示合於該條項各款之
    事實。上訴狀或理由書如未依此項方法表明，或其所表明者
    與上開法條規定不合時，即難認為已對高等行政法院判決之
    違背法令有具體之指摘，其上訴自難認為合法。
二、緣上訴人就非其所有坐落彰化縣彰化市○○段216-11、216-
    9地號等2筆被徵收土地（下稱系爭土地），於民國99年3月
    31日檢具由系爭土地原土地所有權人章隆工業股份有限公司
    （下稱章隆公司）76年8月22日出具之同意書，向被上訴人
    申請依舊土地法第219條規定收回被徵收土地。經被上訴人
    審認上訴人並非原土地所有權人，乃以99年4月14日府地權
    字第0990078219號函復：「……台端非原土地所有權人，於
    法不符，無聲請收回之情事。」上訴人不服，提起訴願、行
    政訴訟，均遭駁回，遂提起本件上訴。
三、本件上訴人對於高等行政法院判決上訴，主張略以：上訴人
    於99年3月向被上訴人申請回收，自應適用現行土地法第219
    條之規定，原審以申請日期為適用新、舊法為據，令適用舊
    法之原土地所有權人喪失舊土地法取得財產權之年限，顯然
    新土地法令原土地所有權人之財產權無法獲得保障，有牴觸
    憲法之疑義。另上訴人與原土地所有權人訂立買賣契約，因
    土地法無代位請求及繼承關係之規定，無法保障民法正常買
    賣履行，致上訴人無法取得財產權，亦有牴觸憲法之疑義。
    再者，被上訴人核示本案時，並未參考臺灣高等法院臺中分
    院78年度上易字第289號民事判決，該判決已表明上訴人基
    於代位章隆公司行使權利並無不法，被上訴人顯然違法及未
    遵照判決處理。末查，原判決對於代位權之認定理由矛盾，
    判決顯然違法等語。
四、經查：
  (一)本件上訴人對於高等行政法院判決上訴，雖以該判決違背法
    令為由，惟核其上訴理由，僅係引用「起訴時已主張而為原
    審所不採」之法律論點重為爭執。實則原判決已表明：「上
    訴人本件請求之法規範基礎為土地法第219條第1項，而該條
    項之構成要件，請求權人限定為『被徵收土地之原所有權人
    』，而本案上訴人非屬本案請求收回之被徵收土地之『原所
    有權人』」等法律論斷理由，且認該法規範並無違憲之處。
    而上訴人並未針對此一論點為「針鋒相對」之論駁，更未對
    上開法規範違憲理由主張為更進一步之論述，難謂對原判決
    有具體之指摘。
  (二)而其引用之臺灣高等法院臺中分院78年度上易字第289號民
    事判決，依該判決書第2頁之記載，更可清楚知悉，有關該
    案徵收土地取回，其原因基礎為「徵收處分之撤銷」，也與
    本案有關「收回被徵收土地」之規範基礎無關，該案中徵收
    土地如何取回，核與本案之法律爭點無涉，也不得據為適用
    土地法第219條第1項時之參考。
  (三)是以上訴人本件上訴無非係就原判決之法律論斷為重複而空
    泛之爭執，而非具體表明原判決有不適用法規、適用法規不
    當或行政訴訟法第243條第2項所列各款之情形，難認對該判
    決之如何違背法令已有具體之指摘。依首開規定及說明，應
    認其上訴為不合法。
五、據上論結，本件上訴為不合法。依行政訴訟法第249條第1項
    前段、第104條、民事訴訟法第95條、第78條，裁定如主文
    。
中　　華　　民　　國　　100　 年　　8　　 月　　18　　日
                    最高行政法院第六庭
                        審判長法官　黃　合　文
                              法官　鄭　忠　仁
                              法官　劉　介　中
                              法官　帥　嘉　寶
                              法官　陳　鴻　斌

以  上  正  本  證  明  與  原  本  無  異
中　　華　　民　　國　　100　 年　　8　　 月　　18　　日
　　　　　　　　　　　　　　　書記官　葛　雅　慎